臺灣高雄地方法院刑事判決　　　　　　　96年度訴字第2496號
公　訴　人　臺灣高雄地方法院檢察署檢察官
被　　　告　乙○○
上列被告因違反毒品危害防制條例案件，經檢察官提起公訴（96
年度毒偵字第2491號），被告為有罪之陳述，本院適用簡式審判
程序，判決如下：
    主  文
乙○○施用第一級毒品，累犯，處有期徒刑捌月，減為有期徒刑
肆月。如易科罰金以新台幣壹仟元折算壹日。扣案之第一級毒品
海洛因拾小包 (驗後合計淨重拾肆點伍參公克，空包裝總重貳點
陸捌公克）、均含海洛因之殘渣袋參個、塑膠鏟子貳支、針筒拾
陸支，均沒收銷燬之；扣案之針筒肆支、空夾鏈袋貳批、電子秤
壹台，均沒收之；又施用第二級毒品，累犯，處有期徒刑肆月，
減為有期徒刑貳月，如易科罰金，以新台幣壹仟元折算壹日。扣
案之甲基安非他命壹小包（驗後淨重零點陸柒陸公克）、殘留甲
基安非他命晶體之殘渣袋壹個、玻璃球吸食器貳個，均沒收銷燬
之；上開空夾鏈袋貳批，上開電子秤壹台，均沒收之。應執行有
期徒刑伍月，如易科罰金，以新台幣壹仟元折算壹日。扣案之第
一級毒品海洛因拾小包 (驗後合計淨重拾肆點伍參公克，空包裝
總重貳點陸捌公克）、均含海洛因之殘渣袋參個、塑膠鏟子貳支
、針筒拾陸支、甲基安非他命壹小包（驗後淨重零點陸柒陸公克
）、殘留甲基安非他命晶體之殘渣袋壹個、玻璃球吸食器貳個，
均沒收銷燬之。針筒肆支、同上空夾鏈袋貳批、同上電子秤壹台
，均沒收之。
    事  實
一、乙○○前因施用毒品案件，經裁定送強制戒治，於民國91年
    12月21日執行完畢出監。復分別於90年、91年間再因施用毒
    品案件，經法院各判處有期徒刑10月確定，於93年7 月31日
    執行完畢。詎其仍不知悔改，仍於前開強制戒治執行完畢後
    五年內，基於施用第二級毒甲基安非他命之犯意，於96年2
    月14日上午8 時許，在其位於高雄縣大樹鄉○○路164 號住
    處，以燒烤玻璃球吸食煙氣方式，施用第二級毒品甲基安非
    他命1 次。旋即基於施用第一級毒品海洛因之犯意，於翌日
    即同年月15日上午10時許，在同上住處，以將海洛因摻水加
    入針筒並注射身體方式，施用第一級毒品海洛因1 次。嗣於
    96年2 月15日上午12時40分許，為警在上揭住處查獲並扣得
    其持有之第一級毒品海洛因10小包（合計淨重為14.53 公克
    ，空包裝總重2.68公克）、均含海洛因之殘渣袋3 個、塑膠
    鏟子2 支、針筒16支，甲基安非他命壹小包（驗後淨重0.67
    6 公克）、均殘留甲基安非他命晶體之殘渣袋1 個、玻璃球
    吸食器2 個，未使用之針筒肆支、空夾鏈袋2 批、電子秤1
    台，經警採其尿液送驗後，檢驗結果呈海洛因代謝後之嗎啡
    及甲基安非他命陽性反應，始知悉上情。
二、案經高雄縣政府警察局仁武分局報告台灣高雄地方法院檢察
    署檢察官偵查起訴。
    理    由
壹、程序部分
　　被告所犯係死刑、無期徒刑、最輕本刑為3 年以上有期徒刑
    以外之罪，其於準備程序就前揭被訴事實為有罪之陳述，經
    受命法官告知簡式審判程序之旨，並聽取其與公訴人之意見
    後，本院合議庭認無不得或不宜改依簡式審判程序進行之處
    ，爰依刑事訴訟法第273 條之1 第1 項、第284 條之1 ，裁
    定本件由受命法官獨任進行簡式審判程序，合先敘明。
貳、實體部分
一、上揭事實，業據被告於本院審理中坦承不諱，且為警方查獲
    時所採集之尿液，經送檢驗結果，均呈第一級毒品海洛因代
    謝後嗎啡及甲基安非他命之陽性反應，此有尿液採證檢驗對
    照表、台灣檢驗科技公司濫用藥物尿液檢驗報告各1 份在卷
    可憑。而扣案如事實欄所示之粉末10小包、殘渣袋3 個、塑
    膠鏟子2 支、針筒16支，晶體1 小包、殘渣袋1 個、玻璃球
    吸食器2 個，經送驗結果，或為海洛因，或為甲基安非他命
    之事實，或含海洛因殘渣，或殘留甲基安非他命晶體無訛，
    有各該檢驗報告各1 份在卷可稽（見本院卷第25頁以下），
    上開扣案物均為被告所有，業據其供陳明確，核被告自白確
    與事實相符，從而，其施用第一、二級毒品之犯行，事證明
    確，洵堪認定。
二、被告前因施用毒品案件，經裁定送強制戒治，於民國91年12
    月21日執行完畢出監等情，有臺灣高等法院被告前案紀錄表
    1 份可參，其於強制戒治執行完畢釋放後5 年內，復犯本件
    施用第一、二級毒品之罪行，事證明確，核符毒品危害防制
    條例第23條第2 項規定，依法應予論科。
三、查海洛因、甲基安非他命，分別為毒品危害防制條例第2 條
    第2 項第1 、2 款所稱之第一、二級毒品，核被告施用海洛
    因及甲基安非他命之行為，係分別犯該條例第10條第1 項、
    第2 項之施用第一、二級毒品罪。被告持有海洛因、甲基安
    非他命後，進而施用，其持有之低度行為，應分別為施用之
    高度行為所吸收，均不另論罪。又其所犯施用第一、二級毒
    品兩罪，犯意各別、行為互殊，應予分論併罰。
四、被告前因施用毒品案件，經臺灣高雄地方法院以91年度訴字
    第2210號判處應執行有期徒刑10月確定，送監執行後，於93
    年3 月2 日縮短刑期假釋出監，並於同年7 月31日假釋期滿
    未經撤銷假釋，以已執行論，有臺灣高等法院被告前案紀錄
    表1 份附卷可稽，其於有期徒刑執行完畢後5 年內，故意再
    犯本件有期徒刑以上之罪，應依刑法第47條第1 項之規定論
    以累犯，並加重其刑。爰審酌被告前已因施用毒品案件經強
    制戒治及刑之執行，猶未徹底戒除毒癮，足認其並無戒除毒
    害之決心，本不宜寬貸，惟念其犯後坦承犯行，且施用毒品
    乃自戕一己之身體健康，並具有病患性人格之特質，其行為
    本身對社會所造成之危害並非直接、鉅大等一切情狀，分別
    量處如主文所示之刑，並定其應執行之刑，以資懲儆。
五、末按被告於96年2 月14、15日分別犯本件施用第一、二級毒
    品罪，經判處如主文所列之刑，本院審酌其犯罪時間，在中
    華民國96年4 月24日以前，所犯上開兩罪，悉合於中華民國
    九十六年罪犯減刑條例第2 條第1 項第3 款規定，爰予減刑
    ，並於主文同時諭知其宣告刑及減得之刑，並諭知其易科罰
    金之折算標準。
六、扣案如主文所示之海洛因10小包；甲基安非他命1 小包（淨
    重均如事實欄所示），分別係第一級、第二級毒品無訛。又
    上開毒品外包裝因包覆毒品，其上留有該毒品之殘渣；及扣
    案之針筒16支、塑膠鏟子2 支、殘渣袋3 個，其上亦均含有
    海洛因殘渣；另扣案之玻璃球吸食器2 個、殘渣袋1 個，均
    殘留甲基安非他命晶體，衡情上開物品與毒品間已難分析剝
    離，自應整體視為第一級或第二級毒品，與上開第一、二級
    毒品，均依毒品危害防制條例第18條第1 項前段規定，均併
    予宣告沒收銷燬之；再送鑑耗損之海洛因、甲基安非他命既
    已滅失，自無庸再予宣告沒收銷燬之必要。至於扣案針筒4
    支、空夾鏈袋2 批台，經檢驗結果，呈陰性反應；另電子秤
    1 台，均為被告所有，分別供其預備施用或盛裝或測量第一
    、二級毒品所用之物，亦據其供述明確，均應依刑法第38
    條第1 項第2 款規定，沒收之。
據上論斷，應依刑事訴訟法第273 條之1 第1 項、第299 條第1
項前段，中華民國96年罪犯減刑條例第2 條第1 項第3 款、第7
條、第9 條，毒品危害防制條例第10條第1 項、第2 項、第18條
第1 項前段，刑法第11條、第47條第1 項、第51條第5 款，第38
條第1 項第2 款，判決如主文。
本案經檢察官甲○○到庭執行職務。
中　　華　　民　　國　　96　　年　　7 　　月　　31　　日
                    刑事第五庭  法  官  張金柱
以上正本證明與原本無異。
如不服本判決應於收受本判決後10日內向本院提出上訴書狀，並
應敘述具體理由，如未敘述上訴理由者，應於上訴期間屆滿後20
日內補提理由書狀於本院（均須按他造當事人之人數附繕本）「
切勿逕送上級法院」。
中　　華　　民　　國　　96　　年　　7 　　月　　31　　日
   　　　　　　　　　　　　　　 書記官  莊正彬
附錄本案論罪科刑之法條
毒品危害防制條例第10條施用第一級毒品者，處六月以上五年以
下有期徒刑。
施用第二級毒品者，處三年以下有期徒刑。
